# 跟投影视作品的核算

提问人：hyxj47 时间：2018-03-24 16:05:55
A传媒公司，跟投两个项目， 一是制作电视剧，A占投资总额10%，并按此分配收益承担风险，无著作权，有署名权，出资时在可供出售金融资产核算是否合适？ 二是国外节目引进，A占投资总额10%，并按此分配收益承担风险，无代理权，出资时在可供出售金融资产核算是否合适？

回答人：chenyiwei
这类纯财务投资，不参与具体运作的，可作为“可供出售金融资产”核算并按成本后续计量。后续从该合作项目分得款项时首先冲减投资成本，将投资成本冲减为零后继续收到的款项作为投资收益。期末需对尚未收回的投资成本进行减值测试。

提问人：2764381524 时间：2018-03-25 11:38:35
陈版 如果投资方是以成立公司的形式运营的话 应该直接按照一般投资企业不具有影响、重大影响的方式核算么？每年分到的收益是不是也不用冲减可供余额了？

回答人：chenyiwei
1 、按照一般投资企业不具有影响、重大影响的方式核算。 2 、如果是项目公司，对分红款也应当恰当区分利润分配和投资本金收回，分别处理。投资于独立法人时，可能相对较容易区分。

提问人：风格的话 时间：2018-03-26 11:27:34
陈版主：像这样按项目投资的，是否属于合营安排

回答人：chenyiwei
不是。不是共同控制相关活动决策。